# 收入无法可靠计量时产品成本处理

提问人：melin 时间：2017-12-13 16:27:16
请问，本公司 2014 年-2016年陆续向客户发出商品 10 万件商品。但因疏于管理且客户方采购人员多次更换，现就 10 万件商品结算问题存在纠纷。本公司已将其全额计提跌价。但考虑到发出商品各年期末余额都有较大金额挂账，但实际并无价值。现阶段与该客户还有正常的商业业务在接触，为保证现有业务的持续，无法对以前年度的 发出商品提起诉讼。 请问：因收入确认条件——相关经济利益很可能流入企业无法满足，是否可以不结转收入。但因成本已经实际发生，是否可以确认成本。只不过计入成本的金额为 0 如果不可以确认成本，那这部分发出商品要如何处理呢？

回答人：chenyiwei
目前情况下不符合确认收入、成本的条件，只能继续作为发出商品核算并谨慎计提减值准备，到后续有进一步进展和获取进一步信息后再考虑如何调整。